臺灣屏東地方法院刑事判決　　　　　　　　　　　　　九十一年度訴字第四八五號
　　公　訴　人　臺灣屏東地方法院檢察署檢察官
　　被　　　告　甲○○
右列被告因毒品危害防制條例案件，經檢察官提起公訴（九十一年度毒偵字第四四七
六號、五七○號），及移送併辦（九十一年度毒偵字第六○九號），本院判決如左：
    主  文
甲○○連續施用第一級毒品，處有期徒刑壹年，扣案之海洛因壹包（淨重零‧零玖公
克，包裝重零‧貳壹公克）沒收銷燬之、扣案之使用過空夾鍊袋壹個、小夾鍊袋貳個
、大夾鍊袋壹個、酒精棉貳個、注射針筒玖支、注射針頭貳支、長吸管壹支、短吸管
壹支、削尖吸管壹支、橡皮管條沒收。又施用第二級毒品，處有期徒刑肆月。應執
行有期徒刑壹年貳月，扣案之海洛因壹包（淨重零點零玖公克，包裝重零‧貳壹公克
）沒收銷燬之，扣案之使用過空夾鍊袋壹個、小夾鍊袋貳個、大夾鍊袋壹個、酒精棉
貳個、注射針筒玖支、注射針頭貳支、長吸管壹支、短吸管壹支、削尖吸管壹支、橡
皮管條沒收。
    事  實
一、甲○○前因施用毒品案件，經本院民國九十年度毒聲字第一○二四號裁定送勒戒
    處所觀察、勒戒，嗣無繼續施用傾向，經臺灣屏東地方法院檢察署檢察官於九十
    年六月二十六日以九十年毒偵字第一○三九號不起訴處分確定。再因施用毒品案
    件，經本院以九十年度毒聲字第一四一四號裁定觀察勒戒，以九十年度毒聲字第
    一五六八號裁定強制戒治、以九十一年毒聲字第一五○號裁定停止戒治交付保護
    管束，嗣經本院九十一年度毒聲字第五七八號撤銷停止戒治（於九十一年七月二
    十六日繼續執行執行強制戒治，尚未期滿），且由臺灣屏東地方法院檢察署檢察
    官以九十年度毒偵字第一三九六起訴，經本院九十年度訴字第六七二號判決有期
    徒刑一年，經台灣高等法院高雄分院九十年上訴字第一八六三號駁回上訴，於九
    十一年三月七日確定。詎猶不知悛悔，於五年內復基於施用第一級毒品之概括犯
    意，於九十一年四月二十五日起至六月十一日止，約每一、二天一次，連續在屏
    東市○○里○○街三號住處施用第一級毒品海洛因多次；另基於施用第二級之犯
    意，於九十一年五月九日，在同前住處內施用第二級毒品安非他命一次。甲○○
    於九十一年五月九日十八時四十分為警於屏東市○○里○○街三號住處查獲，並
    扣得為其所有供施用海洛因用之小夾鍊袋二個、大夾鍊袋一個、酒精棉二個、使
    用過之注射針筒一支、未使用過之注射針筒一支、未使用過之注射針頭二支、長
    吸管一支、短吸管一支、橡皮管一條；又於九十一年六月四日十七時四十分許為
    警在同前住處查獲，扣得為其所有供施用海洛因用之注射針筒四支、削尖吸管一
    支、橡皮管一條及海洛因一包（包裝重○‧二一公克、淨重○‧○九公克）；又
    於九十一年六月十一日十八時三十分許為警在同前住處查獲，扣得為其所有供施
    用海洛因用之注射針筒三支、橡皮管一條、使用過之空夾鍊袋一個。
二、案經屏東縣警察局屏東分局報告臺灣屏東地方法院檢察署移由台灣屏東地方法院
    檢察署檢察官偵查起訴及移送併辦。
    理  由
一、右揭犯罪事實，均為被告甲○○於本院審理時坦承不諱。且被告於九十一年五月
    九日查獲當日所採尿液，經檢驗呈嗎啡、甲基安非他命陽性反應；又於九十一年
    六月四日查獲當日所採尿液，經檢驗則呈嗎啡陽性反應；再於九十一年六月十一
    日查獲當日所採尿液，經檢驗亦呈嗎啡陽性反應，此有屏東縣衛生局煙毒及麻醉
    藥品類委託檢驗結果通知書、台灣檢驗科技股份有限公司濫用藥物尿液檢驗報告
    各三份在卷可稽。再於九十一年六月四日扣案之海洛因一包（包裝重○‧二一公
    克、淨重○‧○九公克），經鑑定含有第一級毒品海洛因成分，此有法務部調查
    局鑑定通知書、內政部警政署國道公路警察局第四警察隊查獲涉嫌毒品危害防制
    條例案件毒品初步鑑驗報告單各一份在卷可稽。此外，並有扣案且經被告坦承為
    其所有、供施用海洛因之小夾鍊袋二個、大夾鍊袋一個、使用過之空夾鍊袋一個
    、酒精棉二個、未使用及使用過之注射針筒共九支、注射針頭二支、長吸管一支
    、短吸管一支、削尖吸管一支、橡皮管三條可資佐證。基此，被告自白核與事實
    相符。本件事證明確，被告犯行洵堪認定，應依法論科。
二、按海洛因、安非他命分別為第一級、第二級毒品，毒品危害防制條例第二條第二
    項第一款、第二款規定明確；又二犯毒品危害防制條例第十條之罪，應視被告曾
    否強制戒治期滿或交付保護管束期滿，適用第二十條第三項前段或第二十三條第
    二項前段之規定。被告前經本院九十年度毒聲字第一○二四號裁定送勒戒處所觀
    察、勒戒，嗣無繼續施用傾向，經臺灣屏東地方法院檢察署檢察官於九十年六月
    二十六日以九十年毒偵字第一○三九號不起訴處分確定。再因施用毒品案件，經
    本院以九十年度毒聲字第一四一四號裁定觀察勒戒，以九十年度毒聲字第一五六
    八號裁定強制戒治、以九十一年毒聲字第一五○號裁定停止戒治交付保護管束，
    嗣經本院九十一年度毒聲字第五七八號撤銷停止戒治（於九十一年七月二十六日
    繼續執行執行強制戒治，尚未期滿），且由臺灣屏東地方法院檢察署檢察官以九
    十年度毒偵字第一三九六起訴，經本院九十年度訴字第六七二號判決有期徒刑一
    年，經台灣高等法院高雄分院九十年上訴字第一八六三號駁回上訴，於九十一年
    三月七日確定等情，有臺灣高等法院被告全國前案紀錄表、臺灣高等法院檢察署
    刑案紀錄簡覆表及法務部在監在押資料表等在卷足憑。依前揭說明，被告經觀察
    、勒戒後，以無繼續施用傾向而受不起訴處分，其後再行施用毒品，經令入戒治
    處所施以強制戒治，嗣經停止強制戒治付保護管束期間，另行基於概括犯意再施
    用第一級毒品及第二級毒品，核屬毒品危害防制條例第二十條第三項前段所規定
    之情形。核被告所為，係犯毒品危害防制條例第十條第一項、第二項施用第一級
    毒品、第二級毒品罪，其持有前開第一級、第二級毒品之低度行為施用毒品之高
    度行為所吸收，不另論罪；被告多次施用第一級毒品之犯行，時間緊接、方法相
    近、觸犯構成犯罪要件相同之罪名，顯係基於概括犯意，應依連續犯之規定論以
    一罪，並依法加重其刑；被告施用第一級、第二級毒品間，犯意各別、施用方式
    不同、罪名有異，應分論併罰。本件公訴人雖僅敘及九十一年五月九日二十一時
    二十分回溯七十二小時內某時及九十一年六月四日十七時四十分回溯七十二小時
    內之某時施用海洛因之事實，而未敘及被告自九十一年四月二十五日起至九十一
    年六月十一日止連續施用第一級毒品海洛因之犯罪事實，惟此部分與已起訴之犯
    罪事實，具連續犯之裁判上一罪關係，為起訴效力所及，本院自應一併予以審理
    。爰審酌被告施用海洛因、安非他命殘害自身健康，於九十一年五月九日為警查
    獲後再施用，復於九十一年六月四日為警查獲後仍又施用，再於九十一年六月十
    一日為警查獲，於本院審理中坦承犯行，犯後態度尚稱良好，其素行、犯罪動機
    、所生危害等一切情狀，量處如主文所示之刑，並定其應執行刑。至扣案之海洛
    因一包（包裝重○‧二一公克、淨重○‧○九公克），應依毒品危害防制條例第
    十八條第一項前段規定沒收並銷燬之。又九十一年六月十一日固有扣案之海洛因
    殘渣夾鍊袋一個，惟查無內含海洛因之鑑驗資料，且無法採集殘渣以供鑑驗，自
    難認係海洛因之違禁物，此有本院九十一年十一月十二日勘驗筆錄在卷可稽，然
    此空夾鍊袋既係被告所有，原係供裝海洛因之用，仍屬犯罪所用之物，爰依刑法
    第三十八條第一項第二款規定宣告沒收。另九十一年五月九日、六月四日、六月
    十一日扣案之小夾鍊袋二個、大夾鍊袋一個、酒精棉二個、使用過及未使用過之
    注射針筒共九支、注射針頭二支、長吸管一支、短吸管一支、削尖吸管一支、橡
    皮管三條，均為被告所有供以施用海洛因之用，業據被告供述在卷，應依刑法第
    三十八條第一項第二款沒收之。
據上論斷，應依刑事訴訟法第二百九十九條第一項前段，毒品危害防制條例第十條第
一項、第二項、第十八條第一項前段，刑法第十一條、第五十六條、第五十一條第五
款、第三十八條第一項第二款，判決如主文。
本案經檢察官葉容方到庭執行職務。
中      華      民      國      九十一      年    十一    月  二十一    日
          臺灣屏東地方法院刑事第三庭
                                          審判長法官  蔡國卿
                                                法官  李淑惠
                                                法官  洪乙心
右正本證明與原本無異。
如不服本判決應於收受本判決送達後十日內向本院提出上訴書狀，其未敘述上訴理由
者，並得於提起上訴後十日內向本院補提理由書狀（均須按他造當事人之人數附繕本
 ）「切勿逕送上級法院」
                                          書記官   曾文玲
中      華      民      國      九十一      年    十一    月  二十五    日
附錄
毒品危害防制條例第十條
施用第一級毒品者，處六月以上五年以下有期徒刑。
施用第二級毒品者，處三年以下有期徒刑。
